【裁判字號】    98,聲更(一),6
【裁判日期】    980622
【裁判案由】    聲明異議
【裁判全文】
臺灣高等法院刑事裁定               98年度聲更(一)字第6號
聲  明  人  甲○○原名李孟書.
即  受刑人
                    現於臺灣臺東監獄泰源分監執行中
上列聲明人聲請合併執行，不服臺灣板橋地方法院檢察署93年4
月1 日93年執通壬字第463 號執行指揮書，聲明異議，本院裁定
後，經最高法院發回，本院更為裁定如下：
    主  文
台灣高等法院檢察署97年度執更乙字第248 號執行指揮書所載犯
罪及刑期，應與台灣板橋地方法院檢察署93年4 月1 日93年執通
壬字第463 號執行指揮書所載犯罪及刑期，分別執行、合併計算
。
    理  由
一、按刑事訴訟法第484 條規定，受刑人或其法定代理人或配偶
    以檢察官執行之指揮為不當者，得向諭知該裁判之法院聲明
    異議。所稱「檢察官執行之指揮不當」，包括執行之指揮違
    法及執行之方法不當等情形在內。而刑法第79條之1 第1 項
    規定：二以上徒刑併執行者，刑法第77條（假釋之要件）所
    定最低應執行之期間，合併計算之。又行刑累進處遇條例施
    行細則第15條第1 項明定：對有二以上刑期之受刑人，應本
    分別執行、合併計算之原則，由指揮執行之檢察官於執行指
    揮書上註明合併計算之刑期，以定其責任分數（辦理假釋應
    行注意事項第18條亦定明：對於二以上之刑期，應本分別執
    行、合併計算之原則，由指揮執行之檢察官於執行指揮書上
    註明合併計算之刑期，以憑核辦假釋）。是對於有二以上刑
    期之受刑人，檢察官應於執行指揮書上註明合併計算之刑期
    ，以利該受刑人累進處遇責任分數之計算，並憑以核辦假釋
    。
二、查異議人即受刑人甲○○（原名李孟書）聲明異議意旨略以
    ：「主旨：聲請人嗣為不服台北高等法院檢察署駁回案號（
    93年執緝壬字第463 號）違反槍砲彈刀械管制條例等案，聲
    請數罪併罰有二裁判以上，得合刑，合併定應執行刑，依法
    提出聲請，詳陳理由如下：理由：（一）、聲請人予93年許
    入監執行3 年5 月槍砲等罪（93年執緝壬字第463 號），予
    上述案件入監執行前，即再犯施用第一、二級毒品，偽造文
    書、槍砲、販賣毒品等五罪，並於執行中審理上述五罪，經
    審理後，吸食一、二級毒品判刑合併為10月，偽造文書判刑
    4 月，三罪先行判決確定，其槍砲與販賣毒品案尚在審理中
    。（二）、上開各罪如前所述聲請人予93年入監執行前所犯
    各罪，其中三罪先行判決確定，適逢政府德政96年間施行減
    刑，並依數罪併罰與（93年執緝壬字第463 號）指揮書合刑
    為3 年11月，並在96年7 月30日期滿，予期滿日再轉羈押，
    持續審理，槍砲、販賣毒品罪，上述二罪經合併判決16年徒
    刑確定，經聲請如理由（一）所示執行及執行前所犯各罪合
    刑，合併定應執行刑。貴署覆以准其吸食毒品，偽造文書上
    述案件，經減刑後合併為6 月，可與槍砲、販賣毒品（合併
    為16年）合併定應執行16年5 月徒刑。（三）、聲請人如上
    開理由（二）所述之事實，今執行16年5 月之徒刑，係前案
    （執行前所犯各罪）予執行中，其吸食一、二級毒品、偽造
    文書等三罪因先行判決確定後合刑，合併前案3 年5 月為應
    執行3 年11月（在監責任刑期確為3 年11月合併計算累進處
    遇分數），而今所執行16年5 月之徒刑，始於前案執行前，
    與吸食一、二級毒品、偽造文書等罪為同時併發之數罪，雖
    於判決確定日由所分割，卻無法割裂各罪犯罪為同時段（執
    行前所犯）之事實。再查聲請人自93年入監執行至今並無離
    監，貴署鈞長駁回聲請人之聲請合刑，合併前案執行，其事
    實已產生矛盾，更造成有利聲請人之執行處遇受損，是以貴
    署鈞長未詳查聲請人所犯各罪係執行前所犯，恐有遺誤。（
    四）、再按數罪併罰有二裁判以上之罪，得合刑，合併執行
    ，刑法亦有明義。予執行前所犯各罪，經判決確定後得予以
    合刑，合併執行。今祈請鈞長如主旨、理由所請，得就上開
    所列之事實，撤銷貴署裁定執行之處分，能重（從）新重（
    從）輕裁定有利於聲請人之裁定，並得以順利服刑，如蒙恩
    准，實感大德，他日必膺國之大任」等語。
三、本件異議人即受刑人甲○○（原名李孟書）因不諳法律，聲
    明異議狀所使用之詞彙用語生澀，用意晦暗不明。然經本院
    細觀所檢附之檢察官執行指揮書，並調取相關執行卷宗核閱
    後，探求其真意，認異議人無非異議聲稱：其前所犯違反槍
    砲彈藥刀械管制條例罪二罪及違反藥事法罪，經本院於91年
    11 月28 日以88年度上訴字第1442號判決並定應執行為有期
    徒刑3 年5 月確定（下稱Ａ部分）；另本院於97年8 月28日
    以97年度聲字第2718號裁定其另所犯之施用第一級毒品罪、
    施用第二級毒品罪、偽造文書罪、違反槍砲彈藥刀械管制條
    例罪及販賣第一級毒品罪，應執行有期徒刑16年5 月確定（
    下稱Ｂ部分）。其認上開Ａ、Ｂ二部分，應合併執行，庶免
    計算累進處遇之權益受損，爰聲請准予合併執行；然台灣高
    等法院檢察署檢察官簽發97年度執更乙字第248 號執行指揮
    書時，以「不合刑法第50條所定裁判確定前犯數罪者併合處
    罰」之規定，未採納之上開意見，其乃就此一執行指揮聲明
    異議等語。
四、本院查：
（一）經本院調卷審核後，見異議人先後犯上開Ａ部分與Ｂ部分
      等罪，分別經裁判確定，並先經台灣板橋地方法院檢察署
      檢察官簽發93年執緝字第463 號執行指揮書，後經台灣高
      等法院檢察署檢察官簽發97年度執更乙字第248 號執行指
      揮書，指揮執行異議人服刑。因查本院均屬上開二執行指
      揮書之「諭知該裁判之法院」，是本院就本件異議之聲明
      ，自有管轄權，合先敘明。
（二）次查觀諸上開Ａ、Ｂ二部分之裁判內容，及卷附執行指揮
      書可以得知該二部分雖不符合刑法第50條所定裁判確定前
      犯數罪者併合處罰定應執行刑之規定；但查檢察官乃緊接
      於Ａ部分刑期執行期滿之日，接續執行Ｂ部分之刑期（含
      扣抵羈押日數）。是上開Ａ、Ｂ二部分刑期之執行，雖非
      屬數罪併罰之情形，但尚符合刑法第79條之1 第1 項「併
      執行」之規定。是台灣高等法院檢署檢察官於指揮執行Ｂ
      部分之刑期時，即應於執行指揮書上註明與Ａ部分合併計
      算之刑期。基此，該署檢察官就Ｂ部分之執行，所簽發之
      97年執更乙字第248 號執行指揮書上並未註明應與Ａ部分
      合併計算之刑期，於異議人累進處遇責任分數之計算自有
      影響。從而，本件異議之聲明，為有理由，本院爰裁定如
      主文所示。
五、據上論斷，依刑事訴訟法第486條，裁定如主文。
中    華    民    國    98    年    6     月    22    日
                  刑事第九庭審判長法  官  陳貽男
                                  法  官  何信慶
                                  法  官  周盈文
以上正本證明與原本無異。
如不服本裁定，應於收受送達後五日內向本院提出抗告狀。
                                  書記官  張郁琳
中    華    民    國    98    年    6     月    22    日


司法院資訊處製作；財團法人民間司法改革基金會備份。
